臺灣臺南地方法院刑事裁定
111年度撤緩字第117號
聲  請  人  臺灣臺南地方檢察署檢察官
受  刑  人  蔡孟倫





上列聲請人因受刑人於緩刑期內有得撤銷緩刑之原因，聲請撤銷
緩刑之宣告（111年度執聲字第668號），本院裁定如下：
    主  文
聲請駁回。
    理  由
一、聲請意旨略以：受刑人蔡孟倫因犯竊盜案件，經本院於民國
    110年11月30日以110年度簡字第1825號判處拘役30日，緩刑
    2年，於111年1月4日確定在案，緩刑期間至113年1月3日止
    ；惟其於緩刑期前即109年12月15日故意更犯竊盜罪，經本
    院以111年度簡字第556號判處拘役10日，於前案緩刑期內之
    111年5月12日確定，迄今未逾6月。核該受刑人所為，已合
    於刑法第75條之1第1項第1款所定得撤銷緩刑宣告之原因，
    爰依刑事訴訟法第476條之規定，聲請撤銷上開緩刑之宣告
    等語。
二、按受緩刑之宣告，於緩刑前因故意犯他罪，而在緩刑期內受
    6月以下有期徒刑、拘役或罰金之宣告確定，足認原宣告之
    緩刑難收其預期效果，而有執行刑罰之必要者，得撤銷其宣
    告，刑法第75條之1第1項第1款定有明文。衡諸上開規定之
    立法意旨，係考量修正前關於緩刑前故意犯他罪，在緩刑期
    內受得易科罰金之有期徒刑之宣告者，列為應撤銷緩刑事由
    之規定，過於嚴苛，而排除為修正前刑法第75條應撤銷緩刑
    之事由，移列至刑法第75條之1第1項第1款作為得撤銷緩刑
    之事由（嗣再將「得易科罰金之有期徒刑」修正為「6月以
    下有期徒刑」），俾使法官依被告再犯情節，裁量是否撤銷
    先前緩刑之宣告；其次，如有前開事由，但判決宣告拘役、
    罰金時，可見行為人仍未見悔悟，亦列為得撤銷緩刑之事由
    ，以資彈性適用。且上開規定為賦予法院撤銷與否之權限，
    特規定實質要件為「足認原宣告之緩刑難收其預期效果，而
    有執行刑罰之必要」，以供作審認之標準；故於上揭「得」
    撤銷緩刑之情形，法院應依職權本於合目的性之裁量，妥適
    審酌被告所犯前後數罪間，關於法益侵害之性質、再犯之原
    因、違反法規範之情節是否重大、被告主觀犯意所顯現之惡
    性及其反社會性等情，是否已使前案原為促使惡性輕微之被
    告或偶發犯、初犯改過自新而宣告之緩刑，已難收其預期之
    效果，而確有執行刑罰之必要，此與刑法第75條第1項所定2
    款要件有一具備，即毋庸再行審酌其他情狀，應逕予撤銷緩
    刑之情形不同，合先敘明。
三、經查：
　㈠受刑人前於110年6月27日犯竊盜案件，經本院於110年11月30
    日以110年度簡字第1825號判處拘役30日，緩刑2年，於111
    年1月4日確定在案（偵查案號：110年度偵字第14994號，以
    下稱前案B罪）；另受刑人於前案B罪緩刑期前即109年12月1
    5日故意犯竊盜罪，經本院以111年度簡字第556號判處拘役1
    0日，於前案B罪緩刑期內之111年5月12日確定（偵查案號：
    110年度偵字第52號、111年度撤緩偵字第15號，以下稱後案
    A罪）等情，有各該判決及臺灣高等法院被告前案紀錄表各1
    份在卷可憑，是受刑人於前案緩刑前故意犯他罪，而在緩刑
    期內受拘役刑之宣告確定，合於刑法第75條之1第1項第1款
    所定得撤銷緩刑之事由，固堪認定。
　㈡惟經本院核閱受刑人前、後2案之判決資料，受刑人所犯均為
    竊盜罪，所侵害之法益性質相同，其動機及行為固屬可議，
    然查：
　⑴受刑人所犯前案B罪之犯罪時間是在110年6月27日，所竊財物
    為皮夾1個及其內現金新臺幣（下同）6000元，經前案B罪原
    審法院審酌受刑人犯後坦承犯行、動機、手段，所竊財物已
    返還被害人，被害人亦表示不追究之意等情，兼衡受刑人在
    該案前無科刑紀錄之素行及其智識程度、家庭經濟狀況等因
    素，併予宣告緩刑2年，以啟自新；而受刑人所犯後案A罪之
    犯罪時間係在109年12月15日，即前案B罪之前所犯，並非是
    知悉前案B罪判決宣告緩刑之結果後仍再犯罪。
　⑵受刑人後案A罪所竊財物為皮夾1個及其內現金6200元、美金2
    元，因其犯後坦承犯行，深表悔悟，且所竊得財物已發還給
    告訴人，所生危害非鉅，經檢察官審酌上情，兼衡受刑人在
    該案之前並無前科，參酌刑法第57條所列事項及公共利益之
    維護等因素，而於110年1月5日以110年度偵字第52號，為受
    刑人緩起訴1年之處分，並命受刑人自處分確定之日起4個月
    內向公庫支付2萬元確定，嗣受刑人亦依檢察官之命令，於1
    10年4月13日向公庫繳納2萬元；之後檢察官於110年12月7日
    撤銷後案A罪之緩起訴處分，再以111年度撤緩偵字第15號案
    件向本院聲請以簡易判決處刑，經後案A罪原審法院審酌受
    刑人犯罪犯後動機、目的、手段，所竊得財物價值，兼衡受
    刑人之智識程度、家庭經濟狀況及犯罪後坦承犯行態度等情
    狀，以111年度簡字第556號判處拘役10日確定在案等節，業
    經本院調取111年度簡字第556號全案卷宗查閱屬實，足見受
    刑人後案A罪所犯情節，尚無重大不可饒恕之情。
　⑶況且，檢察官前開撤銷後案A罪之緩起訴處分，其理由中之一
    係指稱受刑人於緩起訴期間內故意更犯前案B罪（110年度偵
    字第14994號），此有臺灣臺南地方檢察署110年撤緩字第64
    8號檢察官撤銷緩起訴處分書影本在卷可稽，此部分不免有
    重複評價之嫌。
　⑷依上所述，觀諸受刑人前、後兩案犯後態度及情節，其所顯
    示之惡性暨反社會性並非重大；復參酌受刑人所犯後案A罪
    是前案B罪受宣告緩刑前所為，犯罪時間也是在前案B罪之前
    ，而非於前案B罪緩刑宣告後又無視法紀明知故犯，亦無悖
    於法院宣告緩刑之立意，自難以此遽認其前案B罪所宣告之
    緩刑難收預期效果，而有執行刑罰之必要。綜上，聲請人並
    未敘明有何具體事證足認受刑人前案B罪原宣告之緩刑難收
    其預期效果，有執行刑罰之必要。從而，聲請人聲請撤銷受
    刑人之前案B罪緩刑宣告，並無理由，應予駁回。
四、依刑事訴訟法第476條、第220條，裁定如主文。
中　　華　　民　　國　　111 　年　　6 　　月　　24　　日
 　　　　　　　　 刑事第七庭    法　官　郭千黛
以上正本證明與原本無異。
如不服本裁定，應於送達後5日內，向本院提出抗告狀。（應附
繕本）
                          　　　書記官　黃瓊蘭
中　　華　　民　　國　　111 　年　　6 　　月　　28　　日